臺灣彰化地方法院刑事判決　　　　　　　96年度易字第1394號
公　訴　人　臺灣彰化地方法院檢察署檢察官
被　　　告　甲○○
上列被告因違反家庭暴力防治法案件，經檢察官提起公訴（96年
度偵字第7636號），本院判決如下：
    主  文
甲○○違反法院依家庭暴力防治法第十四條所為禁止騷擾行為、
遠離住居所之民事通常保護令裁定，處拘役伍拾捌日，如易科罰
金，以新臺幣壹仟元折算壹日。
    事  實
一、甲○○與乙○○係母子，為家庭暴力防治法第3條第3款所定
    之家庭成員。乙○○前向本院聲請核發民事通常保護令，經
    本院家事法庭於民國96年7月26日以96年度家護字第356號裁
    定，依家庭暴力防治法第14條第1項第1、2、3、4款之規定
    ，核發內容為：「(1)甲○○不得對乙○○實施身體或精神上
    不法侵害之行為；(2)甲○○不得直接或間接對於乙○○為騷
    擾之聯絡行為；(3)甲○○應於96年8月10日17時前遷出彰化
    縣溪湖鎮○○里○○路32號乙○○之住居所，並將全部鑰匙
    交付乙○○；(4)甲○○應最少遠離彰化縣溪湖鎮○○里○○
    路32號至少50公尺。保護令之有效期間為1年。」之民事通
    常保護令，上開通常保護令於96年7月26日法院核發時即生
    效力。詎甲○○於同年8月7日20時10分許經彰化縣警察局溪
    湖分局警員執行上開民事通常保護令而收受並知悉該保護令
    之內容後，竟基於違反上開保護令之犯意，於該保護令有效
    期間內之96年8月14日10時30分許，前往乙○○上址居所內
    而未遠離該居所至少50公尺，並在上開居所內，因房屋過戶
    之事與乙○○發生爭執，甲○○即表示要將家裡弄得亂七八
    糟，同時以出言辱罵俗稱「三字經」穢語之方式，對乙○○
    為騷擾之行為，而違反前開通常保護令。嗣因乙○○報警處
    理，而查悉上情。
二、案經彰化縣警察局溪湖分局報告臺灣彰化地方法院檢察署檢
    察官偵查起訴。
    理  由
一、本案全部卷證所涵括之供述證據及非供述證據，公訴人、被
    告及指定辯護人均同意以下全部證據之證據能力，亦未於言
    詞辯論終結前聲明異議，本院審酌該等供述證據及非供述證
    據作成時之情況，並無不適當之情事，應均具有證據能力，
    合先敘明。
二、訊據被告甲○○固坦承其有於前揭時間進入被害人乙○○之
    上址居所，惟矢口否認有何違反保護令之犯行，辯稱：其收
    受上開民事通常保護令後，業已對該保護令提出抗告，且其
    係為房屋過戶之事返家與其母乙○○協調，並未對其母為前
    揭騷擾行為云云。經查：
（一）上開事實，業據證人即被害人乙○○於警詢、偵查中證述
      ：被告於前揭時間至其上址居所內，要求其將房屋過戶予
      被告，其表示拒絕，被告便稱如不答應，要將家裡弄得亂
      七八糟，且不斷罵三字經，其被罵得受不了，始跑出上址
      居所報警處理等語綦詳，並經證人即案發當日到場處理之
      員警陳秋金到庭證稱：被害人是打電話報警，其到現場處
      理時，被告與被害人都在場，被害人有出示保護令，且表
      示被告又在亂。因其看過上開保護令之內容，判斷被告至
      少違反法院命被告應遠離被害人乙○○上址居所至少50公
      尺之規定，故請被告與被害人至派出所製作筆錄，其到現
      場時，被告已經在上址屋內，並非其到現場之後，被告才
      進去屋內，且其到現場時，被害人是躲在該屋正門騎樓之
      柱子後面，其到現場後，被害人才走出來，被害人有表示
      其遭被告亂到受不了，所以才打電話報警，被告則在上址
      房屋之客廳內等語明確，衡諸證人即被害人乙○○為被告
      之母親，應無設詞構陷被告而甘犯偽證重罪之理，況被害
      人於案發不久隨即報警處理，且依證人陳秋金所述，被害
      人躲在上址房屋正門騎樓之柱子直至警員到場處理後才走
      出，並向到場處理之員警表示遭被告亂到受不了等語，足
      徵被害人確因不堪其擾報警處理，是證人即被害人乙○○
      所言並非子虛，可以憑信。此外，復有彰化縣警察局溪湖
      分局處理家庭暴力案件現場報告表1份在卷可查，上情堪
      以認定。
（二）被害人前向本院聲請核發民事通常保護令，經本院家事法
      庭於96年7月26日以96年度家護字第356號裁定，依家庭暴
      力防治法第14條第1、2、3、4款之規定，核發內容為：「
      (1)甲○○不得對乙○○鶯實施身體或精神上不法侵害之行
      為；(2)甲○○不得直接或間接對於乙○○為騷擾之聯絡行
      為；(3)甲○○應於96年8月10日17時前遷出彰化縣溪湖鎮
      ○○里○○路32號乙○○之住居所，並將全部鑰匙交付乙
      ○○；(4)甲○○應最少遠離彰化縣溪湖鎮○○里○○路32
      號至少50公尺。保護令之有效期間為1年。」之民事通常
      保護令，而被告於96年8月7日20時10分許彰化縣警察局溪
      湖分局警員至上址執行該保護令內容時在場簽名等情，為
      被告所不否認，並有上開民事通常保護令、彰化縣警察局
      溪湖分局保護令執行紀錄表各1份在卷可稽，是被告已於
      前開時、地合法收受該通常保護令並知悉該保護令之內容
      ，則被告即應遵守保護令之規定，然被告竟於該保護令有
      效之期間內，仍逕自進入被害人之上址居所並以辱罵三字
      經之方式騷擾被害人，當屬違反保護令之行為。縱被告辯
      稱：其已提出抗告云云，惟民事通常保護令之核發，係為
      提供被害人立即性之保護，免其繼續受暴力之迫害，不待
      確定自核發時起即生效力，此為家庭暴力防治法第15條第
      1項所明文規定，且依同法第20條第2項、非訟事件法第46
      條、民事訴訟法第491條第1項等規定，被告對通常保護令
      裁定之抗告無停止執行之效力，是被告上開所辯，委無足
      取。
（三）綜上所述，被告上開所辯，顯均係事後卸責之詞，不足採
      信。本件事證已臻明確，被告犯行堪以認定，應予依法論
      科。
三、查被害人乙○○與被告為母子，2人間具有家庭暴力防治法
    第3條第3款所列直系血親之家庭成員關係。再任何打擾、警
    告、嘲弄或辱罵他人之言語、動作或製造使人心生畏怖情境
    之行為，均屬家庭暴力防治法所稱之騷擾，此觀該法第2條
    第3款之規定自明，是被告因房屋過戶乙事與被害人發生爭
    執，即表示要將家裡弄得亂七八糟，同時以俗稱「三字經」
    之穢語辱罵被害人，係屬騷擾行為無訛。核被告甲○○所為
    ，係犯家庭暴力防治法第61條第2款、第4款之違反保護令罪
    。被告於96年8月14日10時30分許自行進入被害人上址居所
    而未遠離上址至少50公尺，且於當日在該址對被害人為騷擾
    行為，雖違反之內容有2項，惟法院依家庭暴力防治法第14
    條第1項第2、4款核發之民事通常保護令，該保護令內之數
    款規定，均係保護令之內容，僅係將其違犯情形逐一列舉，
    被告同時違反保護令內數款規定，其行為均僅係違反同一保
    護令之禁止裁定，僅係構成一違反保護令罪，而為實質上一
    罪。爰審酌被告甲○○無視上開民事保護令之內容，未遠離
    被害人即其母乙○○之上開居所至少50公尺，且以言語騷擾
    被害人，犯後復矢口否認犯行，態度不佳，及其素行、犯罪
    動機、目的、手段、生活狀況、智識程度及犯罪所生之損害
    等一切情狀，量處如主文所示之刑，並諭知易科罰金之折算
    標準，以示懲儆。
據上論斷，應依刑事訴訟法第299條第1項前段，家庭暴力防治法
第61條第2款、第4款，刑法第11條前段、第41條第1項前段，判
決如主文。
本案經檢察官張聖傳到庭執行職務。
中　　華　　民　　國　　96　　年　　11　　月　　26　　日
                  刑事第二庭      審判長法官  石馨文
                                  法      官  黃齡玉
                                  法      官  尚安雅
以上正本證明與原本無異。
如不服本判決，應於判決送達後10日內，向本院提出上訴書狀，
上訴書狀應「敘述具體上訴理由」，並按他造當事人之人數附繕
本。「切勿逕送上級法院」。
告訴人或被害人對於判決如有不服具備理由請求檢察官上訴者，
其上訴期間之計算係以檢察官收受判決正本之日期為準。
中　　華　　民　　國　　96　　年　　11　　月　　28　　日
                                  書  記  官  陳佳宏
附錄本案論罪科刑法條全文：
家庭暴力防治法第61條
違反法院依第 14 條第 1 項、第 16 條第 3 項所為之下列裁定
者，為本法所稱違反保護令罪，處3 年以下有期徒刑、拘役或科
或併科新臺幣10萬元以下罰金：
一、禁止實施家庭暴力。
二、禁止騷擾、接觸、跟蹤、通話、通信或其他非必要之聯絡行
    為。
三、遷出住居所。
四、遠離住居所、工作場所、學校或其他特定場所。
五、完成加害人處遇計畫。
